【裁判字號】    92,毒抗,349
【裁判日期】    920513
【裁判案由】    聲請強制戒治
【裁判全文】
臺灣高等法院臺中分院刑事裁定                    九十二年度毒抗字第三四九號
    抗  告  人  甲○○
    即  被  告
右列抗告人因聲請強制戒治案件，不服臺灣彰化地方法院中華民國九十二年四月七日
裁定（九十二年度毒聲字第六九七號）提起抗告，本院裁定如左：
    主      文
抗告駁回。
    理      由
一、按施用第一級毒品及第二級毒品之罪，應先將被告送勒戒處所觀察勒戒，經觀察
    勒戒後無繼續施用毒品傾向者，應由檢察官為不起訴之處分，經依該項規定為不
    起訴之處分後，五年內再犯施用毒品之罪，經觀察勒戒後認有繼續施用毒品之傾
    向或三犯以上者，應由檢察官聲請法院裁定先令入戒治處所施以強制戒治，毒品
    危害防制條例第二十條第一項、第二項、第三項定有明文。原審以抗告人即被告
    （以下簡稱為被告）甲○○前因施用毒品案件，經先後二次裁定送觀察、勒戒後
    ，均因無繼續施用毒品之傾向，分別由本院於民國（下同）八十七年十月二日以
    八十七年度上訴字第一二九五號案件為免刑判決確定及臺灣彰化地方法院檢察署
    檢察官於九十一年三月十五日以九十年度毒偵字第四六四五號為不起訴處分確定
    ，詎仍不知悔改，復基於施用毒品犯意，於九十二年一月二十九日或其前三日內
    之某時，在不詳處所，施用第一級毒品海洛因，為警於九十二年一月二十九日十
    二時五十分許，在彰化縣永靖鄉○○路與東門路口查獲之事實，雖為被告所否認
    ，惟其於被查獲時所採取之尿液經送驗結果呈嗎啡陽性反應，有彰化縣衛生局煙
    毒尿液檢驗成績書一紙附卷可稽，並有第一級毒品海洛因一包（淨重０．０四公
    克）扣案可資佐證，另有上揭案號之不起訴處分書、判決書、臺灣彰化地方法院
    檢察署刑案資料查註紀錄表在卷可考，被告顯係三犯施用毒品之罪，是認檢察官
    之聲請為正當，爰依毒品危害防制條例第二十條第三項之規定，裁定令被告入戒
    治處所施以強制戒治一年，經核於法並無違誤。被告抗告意旨雖指稱其被查獲
    之地點應係彰化縣永靖鄉○○路二五五號，並非同鄉○○路與東門路口。警方
    查獲時僅對其採取行動，卻未對販毒者採取行動，警方之動作似有問題，亦有不
    可告人之關係。從整個行動觀之，其完全被人設計，其係真正之受害者，十分
    後悔，請能從輕裁定云云。但查原裁定依憑上述彰化縣衛生局煙毒尿液檢驗成績
    書及扣案之上開海洛因一包認定被告有三犯施用毒品之行為，於法洵屬有據，抗
    告人徒憑己見，任意指摘原裁定不當，非有理由，應予駁回。
二、據上論斷，應依刑事訴訟法第四百十二條，裁定如主文。
中      華      民      國      九十二  年      五      月      十三    日
                                臺灣高等法院臺中分院刑事第八庭
                                      審判長法  官  羅  得  村
                                            法  官  陳  毓  秀
                                            法  官  劉  榮  服
右正本證明與原本無異。
不得再抗告。
                                            書記官  陳  俞  豪
中      華      民      國      九十二  年      五      月      十四    日
                                                                        Ａ


司法院資訊處製作；財團法人民間司法改革基金會備份。
